【裁判字號】    98,交聲,438
【裁判日期】    981130
【裁判案由】    聲明異議
【裁判全文】
臺灣嘉義地方法院交通事件裁定         98年度交聲字第438號
原處分機關  交通部公路總局嘉義區監理所
異  議  人
即受處分人  甲○○
上列異議人即受處分人因違反道路交通管理處罰條例案件，對於
交通部公路總局嘉義區監理所於民國九十八年十月二十六日所為
之處分（原處分案號：嘉監裁字第裁七○—Ｚ00000000
號），聲明異議，本院裁定如下：
    主  文
異議駁回。
    理  由
一、按汽車行駛於高速公路、快速公路或設站管制之道路，不遵
    使用限制、禁止、行車管制及管理事項之管制規則而有未依
    規定行駛車道者，處汽車駕駛人新臺幣（下同）三千元以上
    六千元以下罰鍰，道路交通管理處罰條例第三十三條第一項
    第三款定有明文，而汽車駕駛人有同條例第三十三條第一項
    之情形者，並予記違規點數一點，同條例第六十三條第一項
    第一款亦有規定。次按汽車行駛高速公路及快速公路，其車
    道之使用，除因交通事故及道路施工依臨時或可移動標誌指
    示或交通勤務警察指揮外，應依設置之交通標誌、標線或號
    誌之規定，無設置者，應依下列規定︰二、大型車應行駛於
    外側車道，並得暫時利用緊臨外側車道之車道超越前車，高
    速公路及快速公路交通管制規則第八條第一項第二款亦有明
    文。
二、原處分意旨略以：本件異議人即受處分人甲○○駕駛車牌號
    碼ＵＴ—五五六號營業大貨曳引車，於民國九十八年九月九
    日上午六時五十七分許，行經國道一號公路南向二七八‧八
    公里處，因有行駛高速公路未依規定行駛車道（大型車違規
    行駛內側以外車道）之違規行為，為內政部警政署國道公路
    警察局第四警察隊新營分隊警員攔停，並填製公警局交字第
    Ｚ00000000號舉發違反道路交通管理事件通知單予
    以舉發，嗣異議人於到案日期前向原處分機關即交通部公路
    總局嘉義區監理所申訴，經原處分機關函請舉發單位調查結
    果仍認異議人有上開違規行為，乃依道路交通管理處罰條例
    第三十三條第一項第三款、第六十三條第一項第一款、違反
    道路交通管理事件統一裁罰基準及處理細則第四十一條、第
    四十三條、第四十四條、第六十七條及違反道路交通管理事
    件統一裁罰基準表之規定，於九十八年十月二十六日以嘉監
    裁字第裁七○—Ｚ00000000號裁決書，據以裁處異
    議人罰鍰四千元，並記違規點數一點之處分。
三、異議意旨略以：異議人於九十八年九月九日上午六時五十五
    分許，駕車行經國道一號公路南向二七八公里處時，因該處
    外側車道路面瀝青有分段削除情形，導致路面凹凸不平，且
    當時未鋪平路面，致行駛時車輛抖動嚴重，當時為避免影響
    行車安全，乃暫時行駛中線車道，待路面平穩後，即駛回外
    側車道，並非故意不遵守交通規則，為此聲明異議，請求撤
    銷原處分等情。
四、經查：
  (一)異議人固不否認有駕駛車牌號碼ＵＴ—五五六號營業大貨曳
    引車，於九十八年九月九日上午六時五十七分許，行經國道
    一號公路南向二七五公里至二七八‧八公里處中線車道之事
    實，並經證人即掣單舉發警員乙○○、丙○○於本院證述明
    確，堪認異議人確有於上開時、地，駕車行駛於國道一號公
    路南向二七八‧八公里處中線車道之事實。
  (二)關於舉發時間上開路段施工情形，經本院向交通部臺灣區○
    道○○○路局南區工程處查詢結果，該處覆稱：１國道一號
    南下二七四公里二百五十公尺至二七七公里外車道路面於九
    十八年九月三日至同年九月八日陸續依整修深度刨除（內、
    中車道維持通車），伸縮縫部分則不予刨除。每日約於上午
    八時起封閉外車道施工，刨除當日即回鋪密級配瀝青混凝土
    層，留有一‧五公分厚度開放級配瀝青混凝土層未鋪築，瀝
    青混凝土與伸縮縫混凝土交接處以斜坡方式處理，以避免行
    車過度跳動。每日約於下午六時標繪臨時標線後即恢復通車
    。２上述施工路段於九十八年九月九日上午八時進場鋪設開
    放級配瀝青混凝土層，下午六時完成並開放通車。故異議人
    於九十八年九月九日上午六時五十五分左右，駕駛車牌號碼
    ＵＴ—五五六號營業大貨曳引車，行經上開路段時，該日尚
    未開始施工，無實施改道亦無施工標誌牌面等情，有交通部
    臺灣區○道○○○路局南區工程處九十八年十一月二十六日
    南新字第○九八六○○七五四九號函附照片在卷可稽。而上
    開國道一號南下二七四公里二百五十公尺至二七七公里外車
    道路面柏油刨除回鋪密級配瀝青混凝土層，留有一‧五公分
    厚度開放級配瀝青混凝土層未鋪築，原則上不影響外側車道
    車輛通行，故未設置改道標誌等情，亦有本院九十八年十一
    月二十七日辦理刑事案件電話紀錄查詢表在卷可稽。又證人
    乙○○、丙○○亦均於本院證述：舉發當時仍有其他車輛通
    行外側車道等語，此為異議人所不否認，可見舉發當時該處
    外側車道仍可通行無礙，是異議人辯稱：該段外側車道路面
    凹凸不平，且當時未鋪平路面，致行駛時車輛抖動嚴重，影
    響行車安全云云，尚不足採。
五、綜上所述，本件異議人既有上述行駛高速公路未依規定行駛
    車道之違規行為，原處分機關依道路交通管理處罰條例第三
    十三條第一項第三款、第六十三條第一項第一款、違反道路
    交通管理事件統一裁罰基準及處理細則第四十一條、第四十
    三條、第四十四條、第六十七條及違反道路交通管理事件統
    一裁罰基準表之規定，裁處異議人罰鍰四千元，並予記違規
    點數一點之處分，核無不當。本件異議為無理由，應予駁回
    。
據上論斷，應依道路交通管理處罰條例第八十七條第二項，道路
交通案件處理辦法第十九條，裁定如主文。
中    華    民    國    98    年    11    月    30    日
                    交通法庭    法  官  鄭雅文
以上正本證明與原本無異。
如不服本裁定，應於裁定送達後五日內向本院提出抗告狀（應附
繕本）。
中    華    民    國    98    年    11    月    30    日
                                書記官  蘇姵容


司法院資訊處製作；財團法人民間司法改革基金會備份。
